【裁判字號】    99,小上,70
【裁判日期】    990818
【裁判案由】    清償借款
【裁判全文】
臺灣臺北地方法院民事裁定              99年度小上字第70號
上  訴  人
即  被  告  乙○○原名田乙○.
            甲○○
被  上訴人
即  原  告  台北富邦商業銀行股份有限公司
法定代理人  丙○○
當事人間請求清償借款事件，上訴人對於民國99年5 月13日本院
新店簡易庭99年度店小字第257 號第一審小額民事判決提起上訴
，本院裁定如下：
    主  文
上訴駁回。
第二審訴訟費用新臺幣壹仟伍佰元由上訴人負擔。
    理  由
一、按對於小額程序之第一審裁判上訴，非以其違背法令為理由
    ，不得為之；至其上訴狀應記載上訴理由，表明下列各款事
    項：一原判決所違背之法令及其具體內容；二依訴訟資料可
    認為原判決有違背法令之具體事實，民事訴訟法第436 條之
    24第2 項、第436 條之25分別定有明文。又依同法第436 條
    之32第2 項準用第468 條及第469 條第1 款至第5 款規定，
    判決不適用法規或適用不當者，為違背法令，其中判決有同
    法第469 條第1 款至第5 款情形之一者，為當然違背法令。
    職是，當事人於小額訴訟程序提起上訴，如係依民事訴訟法
    第468 條規定，以第一審判決有不適用法規或適用法規不當
    為理由時，其上訴狀或理由書應有具體之指謫，並揭示該法
    規之條項或其內容；若係成文法以外之法則，應揭示該法則
    之旨趣；倘為司法院解釋、或最高法院之判例，則應揭示該
    判解之字號或其內容。如係以民事訴訟法第469 條第1 款至
    第5 款情形為理由時，其上訴狀或理由書，應揭示合於該條
    款之事實。上訴狀或理由書如未依此項方法表明者，即難認
    為已對第一審判決之違背法令有具體之指謫，其上訴自難認
    為合法。
二、本件上訴意旨略以：上訴人乙○○（原名田乙○○）因中風
    後無法外出工作，致使無謀生能力，故無法一次清償連帶保
    證債務所須負擔之餘額。至於上訴人甲○○亦因長期失業並
    申請失業給付，於去年曾向被上訴人申請延遲付息，經被上
    訴人承諾後，指示上訴人甲○○至被上訴人公司辦理手續，
    惟被上訴人事後卻逕行反悔，且不履行所承諾之協議，致使
    上訴人甲○○積欠多期款項無法一次繳付，復又逕行提起訴
    訟。再者，上訴人甲○○於原審所提出之還款計劃，實為可
    履行之承諾，且每期償還金額大於原合約之期付金額，上訴
    人甲○○無法理解被上訴人何故不接受等語。為此提起本件
    上訴，並聲明請求廢棄原判決等語。
三、經查，綜觀上訴人所執之上訴理由，僅係表明上訴人有償還
    債務困難及願與被上訴人協議可履行之還款計劃等情，並未
    具體說明原審判決有何不適用法規或適用法規不當之情形，
    亦未確實揭示該法規之條項或其內容，及合於民事訴訟法第
    469 條所列各款之事實，要難認對原審判決有如何違背法令
    已為具體之指謫，揆諸前揭說明，自不得謂已合法表明上訴
    理由。從而，本件上訴不合程式，為不合法，應予駁回。
四、訴訟費用之負擔：本件上訴裁判費為新臺幣1,500 元，應由
    上訴人負擔，爰確定如主文第二項所載。
五、據上論結，本件上訴為不合法，依民事訴訟法第436 條之32
    第2 項、第444 條第1 項、第436 條之32第1 項、第436 條
    之19、第95條、第78條，裁定如主文。
中    華    民    國    99    年    8    月    18     日
                  民事第四庭    審判長法  官  周祖民
                                      法  官  余明賢
                                      法  官  趙子榮
以上正本係照原本作成。
本件不得抗告。
中    華    民    國    99    年    8    月    18    日
                                      書記官  謝榕芝

司法院資訊處製作；財團法人民間司法改革基金會備份。
